# 重大资产重组中备考报表的编制

提问人：审计小黑黑 时间：2019-07-25 09:50:02
案例：发债实体 A 公司（国资企业） 2018 年 6 月底进行重大资产重组，将原有的子公司——甲公司和乙公司（均为非同一控制）无偿剥离，同时，当地国资委向 A 公司划入 2 家子公司——丙公司和丁公司（均为同一控制）。
投资者需要A 公司提供 2017 年度、 2018 年 1-6月份的备考报表。甲乙公司的情况如下： 甲公司系A 公司 2015 年通过现金增资的方式取得的子公司，股权比例为 90%，实际出资 1000 万（产生商誉 100 万），并于当年纳入合并范围。 2017 年度，甲公司又对乙公司货币增资 200 万元，持股比例未变。
乙公司系 2015 年当地国资委无偿划拨给 A 公司的子公司（A 公司 100%控股），作价 2000 万元，A 公司分别计入长期股权投资和资本公积。 2017年，A 公司又对乙公司增资 100 万元。
问： 1 、备考报表的编制是否只需提供合并资产负债表和合并利润表？
2 、备考报表的合并范围是不是不包括甲公司、乙公司而包括新划入的丙公司和丁公司？
3 、在编制备考合并报表时，母公司（A 公司）在 2017 年期初期末、 2018年 6 月底账面应如何处理？（如果冲掉甲、乙公司的长期股权投资，那对方科目是什么？）
4 、假定 2017 年、 2018 年 A 公司分别收到甲、乙公司的股利 50 万元、60 万元，编制备考报表时对该事项在母公司层面是否需要进行会计处理？
如果需要的话，如何处理？
5 、因新划入的丙公司和丁公司为同一控制，在编制合并备考报表时是否（如何）进行特殊考虑？

回答人：chenyiwei
1 、可以，但建议券商与发债的审批机构和债券挂牌上市的交易所确认。
2 、可以，条件是在备考报表附注的 “编制基础和基本假设” 部分中予以充分披露。
3 、可以在备考报表的编制假设中予以明确，一般是对应冲抵权益项目，例如投资成本冲减资本公积，投资后累积的留存收益冲减盈余公积和未分配利润等。
4 、由于假设 A、B 在报告期内已剥离，相应需剥离相关的投资收益，冲减留存收益。
5 、可参考同一控制下合并的一般原则，调整合并报表的前期比较数据。

提问人：审计小黑黑 时间：2019-07-26 09:48:15
谢谢陈老师的回复！针对问题 4 ，如果 A 公司在以前年度（如 2015 、 2016年）收到甲乙公司的股利，当时计入了投资收益，那么在备考报表的母公司层面是否（如何）调整？

回答人：chenyiwei
冲抵留存收益，转为增加负债处理。